# 关于亏损合同预计负债的确认问题

提问人：surring 时间：2015-11-23 16:59:36
各位老师好： 请教各位老师一个问题，可能又有些较真儿了，或有事项准则中关于亏损合同，有这样一个要求“待执行合同变为亏损合同，同时该亏损合同产生的义务满足预计负债的确认条件的，应当确认为预计负债。预计负债的计量应当反映退出该合同的最低净成本，即履行该合同的成本与未能履行该合同而发生的补偿或处罚两者之中的较低者。” 我的问题是，为何是较低者，而非较高者呢？这里谨慎原则是怎么体现的呢？ 感谢各位老师！

回答人：chenyiwei
理性经济人假设，每个经济人在行事时都会选择对其自身最有利（自身利益最大化）的方案，即尽量减少其自身的损失。